【裁判字號】    95,交聲,44
【裁判日期】    950313
【裁判案由】    聲明異議
【裁判全文】
臺灣嘉義地方法院刑事裁定              95年度交聲字第44號
原處分機關  交通部公路總局嘉義區監理所嘉義市監理站
異  議  人
即受處分人  甲○○
上列異議人因違反道路交通管理處罰條例案件，對於原處分機關
於九十四年十二月二十六日所為之處分（原處分案號：嘉監義裁
字第裁七六－Ｌ00000000號裁決書），聲明異議，本院
裁定如下：
    主  文
異議駁回。
    理  由
一、聲明異議意旨略為：異議人即受處分人（下稱異議人）甲○
    ○於民國（下同）九十四年九月十日下午四時二十五分許，
    ，駕駛車牌號碼三Ｃ－一五五一號自用小客車，行經嘉義市
    ○○路與三安路口欲轉彎時，該處燈號剛由綠燈轉為紅燈，
    遭警攔查，異議人主張當時為綠燈轉彎，係剛轉紅燈，並非
    闖紅燈，爰聲請撤銷原處分等語。
二、按受處分人不服道路交通管理處罰條例第八條主管機關所為
    之處罰，得於接到裁決書之翌日起二十日內，向管轄地方法
    院聲明異議，道路交通管理處罰條例第八十七條第一項定有
    明文。又按處理違反道路交通管理事件，有關文書送達之程
    序，依行政程序法之規定，違反道路交通管理事件統一裁罰
    基準及處理細則第五條亦有規定。另依道路交通管理處罰條
    例第八十七條規定向管轄法院聲明異議之期間，自裁決送達
    之翌日起算，並得依法扣除在途期間及聲請回復原狀。聲明
    異議，應以司法狀紙，敘述異議之理由，提出於原處分機關
    為之；道路交通案件處理辦法第十二條及第十三條前段分別
    著有規定。另當事人非居住於處罰機關所在之鄉、鎮、市（
    包括縣轄市、省轄市及院轄市），但居住於受理聲明異議案
    件法院之管轄區域者，依本標準第二條第一款中之「地方法
    院在途期間」欄所載日數，扣除在途期間，法院訴訟當事人
    在途期間標準第四條均有明文。
三、(一)本件異議人於九十四年十二月間之住所地址為嘉義市○區
      ○○街二八七號，有個人基本資料查詢結果及遷徙資料查
      詢結果各一紙附卷可按，且前開嘉監義裁字第裁七六－Ｌ
      00000000號裁決書係於九十四年十二月二十九日
      送達至異議人之上開住處，由異議人之子簽收，有嘉義市
      監理站送達證書一紙附於原處分機關聲明異議案件卷宗內
      可稽，是則異議人在上開住處收受前開裁決書之時起，前
      開裁決書即已發生合法送達於異議人之效力，可堪採認。
    (二)本件前開裁決書既已於九十四年十二月二十九日合法送達
      於異議人，因異議人住在嘉義市，原處分機關亦設在嘉義
      市○○街八九號，屬同一市區，依上述規定即無須扣除在
      途期間，異議人最遲應於九十五年一月十八日向原處分機
      關聲明異議，唯異議人遲至同年一月二十四日始向原處分
      機關填寫違規陳述單及查詢單，有單據一紙附卷可稽，縱
      前開單據可認為係聲明異議，亦已逾二十日之異議期間，
      其異議不合法，應予駁回。
四、綜上所述，本件異議人對於前開裁決書之異議權業已喪失，
    應予駁回，爰依道路交通案件處理辦法第十八條第一項，裁
    定如主文。
中    華    民    國    95    年    3     月    13    日
                           交通法庭法  官  陳仁智
上列正本證明與原本無異。
如不服本裁定，應於裁定送達後5日內向本院提出抗告狀（應附
繕本）。
中    華    民    國    95    年    3     月    13    日
                                   書記官  李佳惠


司法院資訊處製作；財團法人民間司法改革基金會備份。
